<!-- R Commander Markdown Template -->

Atividade 01 - Análise exploratoria de dados
============================================

### Thalles Cotta Fontainha

### `r as.character(Sys.Date())`

#### (Exercício 1):

```{r echo=FALSE}
# include this code chunk as-is to set options
knitr::opts_chunk$set(comment=NA, prompt=TRUE, out.width=750, fig.height=8, fig.width=8)
library(Rcmdr)
library(car)
library(RcmdrMisc)
```

```{r}
load("C:/Users/F193865.STARONE/Downloads/Conjuntos_de_dados (1)/ebmt3.RData")
```



### Frequencies: age, rfsstat
```{r}
local({
  .Table <- with(ebmt3, table(age))
  cat("\ncounts:\n")
  print(.Table)
  cat("\npercentages:\n")
  print(round(100*.Table/sum(.Table), 2))
})
local({
  .Table <- with(ebmt3, table(rfsstat))
  cat("\ncounts:\n")
  print(.Table)
  cat("\npercentages:\n")
  print(round(100*.Table/sum(.Table), 2))
})
```

#### (Exercício 2): O percentual de cada faixa etária da população apresenta é 19.01% com idade <=20, 47.96% com idade entre 20-40 anos e 33.03% com idade >40 anos.



```{r}
library(abind, pos=16)
```



### Two-Way Contingency Table: age, rfsstat
```{r}
local({
  .Table <- xtabs(~age+rfsstat, data=ebmt3)
  cat("\nFrequency table:\n")
  print(.Table)
  cat("\nRow percentages:\n")
  print(rowPercents(.Table))
})
```

#### (Exercício 3): O percentual de pacientes que sobreviveram em cada faixa etaria e: 29.6% para menor ou igual à 20 anos. Entre 20 e 40 anos sao 64.9% e maiores que 40 anos 52.5%.



```{r}
library(e1071, pos=17)
```



### Resumos Numéricos: ebmt3
```{r}
numSummary(ebmt3[,c("prtime", "rfstime"), drop=FALSE], groups=ebmt3$age, statistics=c("mean", "sd", "quantiles", 
  "CV"), quantiles=c(0,.25,.5,.75,1))
```

#### (Exercício 4): 

#### Em prtime; A média (mean) para idade <= 20 : 389.2912  
#### Em prtime; O desvio padrão (sd) para idade <= 20 : 633.2222  
#### Em prtime; A média (mean) para idade entre 20-40 : 466.8714  
#### Em prtime; O desvio padrão (sd) para idade entre 20-40 : 690.9332  
#### Em prtime; A média (mean) para idade entre > 40 : 426.0810  
#### Em prtime; O desvio padrão (sd) para idade > 40 : 649.4042  
#### e  
#### Em rfstime; A média (mean) para idade <= 20 : 992.4535  
#### Em rfstime; O desvio padrão (sd) para idade <= 20 : 728.4596  
#### Em rfstime; A média (mean) para idade entre 20-40 : 959.9716  
#### Em rfstime; O desvio padrão (sd) para idade entre 20-40 : 746.0292  
#### Em rfstime; A média (mean) para idade entre > 40 : 850.8558  
#### Em rfstime; O desvio padrão (sd) para idade > 40 : 720.6033  



### Bar Plot: rfsstat
```{r}
with(ebmt3, Barplot(rfsstat, by=tcd, style="parallel", legend.pos="above", xlab="rfsstat", ylab="Percent", 
  scale="percent", label.bars=TRUE))
```

#### (Exercicio 5): 
#### No grafico à esqueda entre o grupo "censura": 90% possuem "no TCD", enquanto 10% possuem.  
#### No grafico à direita entre o grupo "morte/recidiva": 84% possuem "no TCD", enquanto 16% possuem.


### Boxplot: rfstime ~ dissub
```{r}
Boxplot(rfstime ~ dissub, data=ebmt3, id=list(method="none"))
```

#### (Resposta 6): Os boxplots mostram a subclassificação da doença, no eixo x, é dado por: CML > AML > ALL




### Histogram: rfstime
```{r}
with(ebmt3, Hist(rfstime, scale="frequency", breaks="Sturges", col="darkgray"))
```


#### (Exercício 7): 
#### Observado pelo histograma que há uma contagem de frequencias maiores entre 0 e 500 do eixo rfstime.  
#### Sabendo que rfstime é o tempo em dias desde o transplante até a cecidiva ou morte ou ultimo acompanhamento.


